【裁判字號】    98,審訴,600
【裁判日期】    980406
【裁判案由】    毒品危害防制條例
【裁判全文】
臺灣高雄地方法院刑事判決             98年度審訴字第309號
公  訴  人  臺灣高雄地方法院檢察署檢察官
被      告  甲○○
                    （現於臺灣高雄第二監獄另案執行中）
上列被告因違反毒品危害防制條例案件，經檢察官提起公訴（97
年度毒偵字第6984號、第7954號、第9013號、98年度毒偵字第43
0 號、第525 號），被告於本院準備程序進行中，就被訴犯罪事
實為有罪之陳述，經本院告知簡式審判程序意旨，並聽取公訴人
及被告之意見後，裁定依簡式審判程序審理，判決如下：
    主  文
甲○○施用第一級毒品，累犯，處有期徒刑捌月；又施用第一級
毒品，累犯，處有期徒刑捌月，扣案第一級毒品海洛因壹包（驗
前淨重零點零貳公克、驗後淨重零點零壹公克），沒收銷燬
之；又施用第一級毒品，貳罪，均累犯，各處有期徒刑捌月。又
施用第二級毒品，罪，均累犯，各處有期徒刑肆月。應執行有
期徒刑貳年貳月，扣案第一級毒品海洛因壹包（驗前淨重零點零
貳公克、驗後淨重零點零壹公克），沒收銷燬之。
    事  實
一、甲○○於民國87年間因施用毒品案件，經本院87年度毒聲字
    第4630號裁定送觀察、勒戒後，認有繼續施用毒品之傾向，
    以88年度毒聲字第384 號裁定令入戒治處所施以強制戒治，
    嗣經停止戒治、撤銷停止戒治，於90年3 月2 日戒治期滿，
    經臺灣高雄地方法院檢察署檢察官90年度戒毒偵字第366 號
    不起訴處分確定。復於93年間因施用毒品案件，經本院93年
    度訴字第1609號判處有期徒刑7 月確定，於94年5 月29日縮
    刑期滿執行完畢。詎其仍不知悔改，復分別基於施用第一級
    毒品海洛因、第二級毒品甲基安非他命之犯意：(一)先於97年
    5 月6 日19時許，在高雄市三民區○○○路28 8巷2 弄10號
    住處，以將甲基安非他命置於鋁箔紙上燒烤之方式，施用第
    二級毒品甲基安非他命1 次，嗣因其係列管之毒品調驗人口
    ，為警通知於同年月7 日20時許到場，經其同意採尿送驗呈
    甲基安非他命陽性反應，而悉上情；(二)復於97年7 月17日某
    時許，在同上住處，以將海洛因摻水以針筒注射之方式，施
    用第一級毒品海洛因1 次；(三)又於同日某時許，在同上地點
    ，另以將甲基安非他命置入玻璃球燒烤之方式，分別施用第
    二級毒品甲基安非他命1 次。嗣因其係列管之毒品調驗人口
    ，為警通知於同年月18日19時許到場，經其同意採尿送驗呈
    可待因、嗎啡、甲基安非他命陽性反應，而悉上(二)(三)情；(四)
    又於97年8 月14時21時許，在同上住處，以將海洛因摻水注
    射針筒注射之方式，施用第一級毒品海洛因1 次；(五)再於同
    年月17日23時45分許採尿時起回溯24小時內某時，在同上住
    處，以將甲基安非他命置入玻璃球燒烤之方式，又施用第二
    級毒品甲基安非他命1 次。嗣於同年月17日22時45分許，在
    上開住處前，因其友人陳祐祥形跡可疑為警攔查，當場扣得
    陳祐祥所有之第一級毒品海洛因1 包（另案扣押與本案無關
    ，毛重0.2 公克）及甲○○所有之第一級毒品海洛因1 包（
    驗前淨重0.023 公克、驗後淨重0.013 公克），後經其同意
    採尿送驗結果呈甲基安非他命陽性及嗎啡陽性反應，而悉上
    (四)(五)情：(六)又於97年10月18日15至16時許，在同上住處，以
    將海洛因摻水以針筒注射之方式，再施用第一級毒品海洛因
    1 次。嗣因其係列管之毒品調驗人口，為警通知於同年月19
    日到場，經其同意採尿送驗呈嗎啡陽性反應，而悉上(六)情；
    (七)復於97年12月24日19時許，在同上住處，以將海洛因摻水
    以針筒注射之方式，施用第一級毒品海洛因1 次。嗣於同年
    月25日23時許，在高雄縣仁武鄉○○路13 5號前為警盤查，
    經其同意採尿送驗呈嗎啡、可待因陽性反應，而悉上(七)情。
二、案經高雄市政府警察局三民第二分局、左營分局、高雄縣政
    府警察局仁武分局報請台灣高雄地方法院檢察署檢察官偵查
    起訴。
    理  由
一、本件被告甲○○所犯為死刑、無期徒刑或最輕本刑為3 年以
    上有期徒刑以外之罪，其於準備程序中就被訴事實為有罪之
    陳述，經法官告知簡式審判程序之旨，並聽取公訴人及被告
    之意見後，依刑事訴訟法第273 條之1 第1 項規定，裁定進
    行簡式審判程序，合先敘明。
二、上揭犯罪事實業據被告坦承不諱，核與證人陳祐祥於警詢中
    之證述情節相符，復有正修科技大學超微量研究科技中心編
    號Ｚ000000000號檢驗報告、應受尿液採驗人尿液檢體採集送
    驗紀錄表、正修科技大學超微量研究科技中心編號Ｚ0000000
    00號檢驗報告、應受尿液採驗人員尿液檢體採集送驗紀錄表
    、高雄市立凱旋醫院濫用藥物尿液編號A00000000 檢驗報告
    、高雄市政府警察局左營分局毒品案件尿液檢體編號姓名對
    照表、行政院衛生署管制藥品管理局管檢字地0930006616號
    函、詮昕科技股份有限公司編號7B110947號檢驗報告、尿液
    檢體採集送驗紀錄表、臺灣檢驗科技股份有限公司尿液檢驗
    報告、送驗尿液及年籍對照表、高雄地檢署刑案資料查註紀
    錄表、全國施用毒品案件紀錄表等在卷可稽，又扣案疑似海
    洛因粉末1 包，經送高雄市立凱旋醫院檢驗結果，確含海洛
    因成分，亦有照片3 張、高雄市立凱旋醫院濫用藥物成品檢
    驗鑑定書附卷足憑，是被告之自白核與事實相符，應堪採信
    。本案事證明確，被告上開施用毒品犯行，均堪以認定。
三、按海洛因、甲基安非他命係屬毒品危害防制條例第2 條第2
    項第1 款、第2 款所稱之第一級、第二級毒品，依法不得施
    用、持有。核被告所為，分別係犯毒品危害防制條例第10條
    第1 項、第2 項之施用第一級、第二級毒品罪。其持有海洛
    因、甲基安非他命後，進而施用，其持有之低度行為各應為
    其施用之高度行為所吸收，均不另論罪。被告前揭各次施用
    毒品犯行間，犯意各別，行為互殊，應予分論併罰。復查，
    被告有如上揭之前科及執行完畢等情，有臺灣高等法院被告
    前案紀錄表在卷可按，其前受有期徒刑之執行完畢後，5 年
    以內因故意再犯本件有期徒刑以上之罪，為累犯，均應依刑
    法第47條第1 項規定，各加重其刑。爰審酌被告前已因施用
    毒品案件經觀察、勒戒、強制戒治、論罪科刑，猶未徹底戒
    除毒癮，足認其並無戒除毒害之決心，本不宜寬貸，惟念其
    犯後坦承犯行，態度良好，本件施用毒品之次數，且施用毒
    品乃自戕一己之身體健康，其行為本身對社會所造成之危害
    並非直接、鉅大，暨其犯罪動機、目的、生活狀況等一切情
    狀，分別量處如主文所示之刑，並定其應執行刑，以資懲儆
    。
四、扣案之海洛因1 包（驗前淨重0.023 公克、驗後淨重0.013
    公克），確係毒品無訛，業如前述，應依毒品危害防制條例
    第18條第1 項前段規定，宣告沒收銷燬之；至送鑑耗損之毒
    品既已滅失，自無庸再予宣告沒收銷燬之必要，附此敘明。
據上論斷，應依刑事訴訟法第273 條之1 第1 項、第284 條之1
、第299 條第1 項前段，毒品危害防制條例第10條第1 項、第2
項、第18條第1 項前段，刑法第11條、第47條第1 項、第51條第
5款 ，判決如主文。
本案經檢察官吳正中到庭執行職務。
中    華    民    國    98    年    4     月    6     日
                  刑事第十庭  法  官  吳金芳
以上正本證明與原本無異。
如不服本判決，應於收受本判決後10日內向本院提出上訴書狀，
其未具體敘述理由者，應於上訴期間屆滿後20日內，向本院補提
上訴理由書狀（須按他造當事人之人數附繕本，勿逕送上級法院
）。
中    華    民    國    98    年    4     月    6     日
                              書記官  許珈綺
附錄本判決論罪科刑法條：
毒品危害防制條例第10條
施用第一級毒品者，處 6 月以上 5 年以下有期徒刑。
施用第二級毒品者，處 3 年以下有期徒刑。


司法院資訊處製作；財團法人民間司法改革基金會備份。
